【裁判字號】    95,訴,3062
【裁判日期】    951025
【裁判案由】    毒品危害防制條例
【裁判全文】
臺灣高雄地方法院刑事判決          95年度訴字第3062號
公  訴  人  臺灣高雄地方法院檢察署檢察官
被      告  乙○○
上列被告因毒品危害防制條例案件，經檢察官提起公訴（95年度
毒偵字第6054號），被告於本院準備程序進行中，為有罪之陳述
，經本院合議庭裁定由受命法官獨任改依簡式審判程序審理，並
判決如下：
    主  文
乙○○施用第一級毒品，累犯，處有期徒刑壹年。扣案之海洛因
及甲基安非他命壹包（淨重零點零貳公克、空包裝重零點貳零公
克）沒收銷燬之。
    事  實
一、乙○○曾於民國87年間因施用毒品案件，經本院裁定送觀察
    勒戒，因有繼續施用毒品傾向，經本院裁定令入戒治處所施
    以強制戒治，嗣經停止戒治，所餘戒治期間付保護管束，於
    88年8 月11日保護管束期滿後，經臺灣高雄地方法院檢察署
    檢察官以88年度戒毒偵字第44號不起訴處分；又於89年間再
    因施用毒品案件，經同署檢察官提起公訴並聲請強制戒治，
    由本院裁定令入戒治處所施以強制戒治，嗣停止戒治而所餘
    戒治期間交付保護管束，該施用毒品案件，並經本院以89年
    度訴字第2632號判處有期徒刑8 月確定，惟被告於上開停止
    戒治付保護管束期間內，又再犯施用毒品案件，經本院以90
    年度訴字第1698號判處有期徒刑10月、4 月，應執行有期徒
    刑1 年確定，上開停止戒治乃經本院裁定撤銷，再令入戒治
    處所施以強制戒治，於91年4 月19日戒治期滿，復入監執行
    上開二件施用毒品罪之徒刑，該二罪經接續執行後，於92年
    12月3 日縮刑期滿執行完畢。詎乙○○仍不知悔改及戒絕毒
    癮，於上開強制戒治執行完畢釋放後5 年內，基於施用第一
    級毒品海洛因之犯意，於95年7 月13日12時10分為警採尿時
    回溯24小時內某時，在不詳處所，施用第一級毒品海洛因1
    次，且對於所購買施用之第一級毒品海洛因，販毒者偶有混
    雜第二級毒品甲基安非他命之情形亦有所預見，仍不違背其
    本意，於95年7 月13日上午10時50分許，在高雄市○○區○
    ○路，向綽號「花仔」之成年男子，以新台幣5 千元之代價
    購得摻有第二級毒品甲基安非他命之第一級毒品海洛因1 包
    （淨重0.02公克，空包裝重0.20公克），嗣為警於95年7 月
    13日11時許，在高雄市○○區○○路與店中路口執行攔檢，
    當場扣得被告所有之上開毒品，並經採尿送驗，結果呈嗎啡
    陽性反應而查悉上情。
二、案經高雄市政府警察局小港分局報告臺灣高雄地方法院檢察
    署檢察官偵查起訴。
    理  由
一、訊據被告乙○○對於上揭犯行業於本院審理時供承不諱，且
    被告先於95年7 月13日12時10分為員警所採集之尿液，經送
    檢驗之結果，確呈嗎啡陽性反應，此有高雄市政府警察局小
    港分局毒品案嫌疑人尿液代碼與姓名對照表、高雄市立凱旋
    醫院濫用藥物尿液檢驗報告各1 份附卷可稽。又員警查獲被
    告時當場自被告身上扣得白粉1 包，經送法務部調查局以化
    學呈色法及氣相層析質譜儀確認分析檢驗結果，確含海洛因
    及甲基安非他命成分，亦有卷附高雄市政府警察局小港分局
    搜索扣押筆錄、扣押物品目錄表、扣押物品收據、法務部調
    查局調科壹字第220023865 號鑑定通知書各1 份、現場查獲
    照片1 幀足憑，是被告之自白核與事實相符，洵堪採為論罪
    科刑之依據。本案事證明確，被告上開施用毒品及持有第一
    、第二級毒品犯行，堪以認定。
二、按觀察、勒戒或強制戒治執行完畢釋放後，5 年內再犯毒品
    危害防制條例第10條施用毒品之罪者，應依法追訴，毒品危
    害防制條例第23條第2 項定有明文。本件被告於89年間因施
    用毒品案件，經臺灣高雄地方法院檢察署檢察官提起公訴並
    聲請強制戒治，經本院裁定令入戒治處所施以強制戒治，嗣
    停止戒治而所餘戒治期間交付保護管束，該施用毒品案件，
    並經本院以89年度訴字第2632號判處有期徒刑8 月確定，惟
    被告又再犯施用毒品案件，經本院以90年度訴字第1698號判
    處有期徒刑10月、4 月，應執行有期徒刑1 年確定，再令入
    戒治處所施以強制戒治，於91年4 月19日戒治期滿，有臺灣
    高雄地方法院檢察署刑案資料查註紀錄表、全國施用毒品案
    件紀錄表及臺灣高等法院被告前案紀錄表、在監在押全國紀
    錄表等各1 件在卷可參。是被告於上開強制戒治執行完畢釋
    放後，5 年內再犯本件施用第一級毒品海洛因罪行，依前開
    法條之規定，應依法追訴，本院自得予以論罪科刑。
三、核被告所為，係犯毒品危害防制條例第10條第1 項之施用第
    一級毒品海洛因罪。另其以一持有行為同時持有第一級毒品
    海洛因及第二級毒品甲基安非他命，為想像競合，應從一重
    論以持有第一級毒品罪處斷，又被告上開持有第一級毒品海
    洛因之低度行為，為施用第一級毒品海洛因之高度行為所吸
    收，不另論罪。又被告於89間因施用毒品案件，經本院以89
    年度訴字第2632號判處有期徒刑8 月確定，又於90年間再因
    施用毒品案件，經本院以90年度訴字第1698號判處有期徒刑
    10月、4 月，應執行有期徒刑1 年確定，上開二罪經接續執
    行後，於92年12月3 日縮刑期滿執行完畢，有臺灣高雄地方
    法院檢察署刑案資料查註紀錄表、臺灣高等法院被告前案紀
    錄表各1 份在卷可憑，其於刑之執行完畢後5 年內「故意」
    再犯本件有期徒刑以上之罪，為累犯，依刑法第47條規定，
    加重其刑。爰審酌被告曾經觀察、勒戒、強制戒治，並曾有
    二次因施用毒品案件經本院判處有期徒刑，今又再犯本案施
    用毒品之罪，顯見被告仍未能戒絕其毒癮，前開保安處分及
    處刑均已難矯治其惡性，惟念其於犯罪後坦承犯行及所犯為
    自戕行為等一切情狀，量處如主文所示之刑，以資懲儆。扣
    案含有第一級毒品海洛因、第二級毒品甲基安非他命成分之
    白色粉末1 包（淨重0.02公克、空包裝重0.20公克），係查
    獲之毒品，其包裝即夾鍊袋因包覆毒品，其上顯留有該毒品
    之殘渣，與毒品間已難以分析剝離，自應整體視為毒品，均
    依毒品危害防制條例第18條第1 項前段之規定，沒收銷燬之
    。至鑑驗耗損之海洛因及甲基安非他命既已滅失，自毋庸再
    為沒收銷燬之諭知。
據上論斷，應依刑事訴訟法第273 條之1 第1 條、第299 條第1
項前段，毒品危害防制條例第10條第1 項、第18條第1 項前段，
刑法第11條、第47條第1項，判決如主文。
本案經檢察官甲○○到庭執行職務。
中    華    民    國    95    年    10    月    25   日
                  刑事第十六庭  法  官  黃苙荌
以上正本證明與原本無異。
如不服本判決，應於判決送達後10日內，向本院提出上訴狀。
                                書記官  郭育秀
中    華    民    國    95    年    10    月    25   日
附錄本案論罪科刑法條全文：
毒品危害防制條例第10條
施用第一級毒品者，處 6 月以上 5 年以下有期徒刑。


司法院資訊處製作；財團法人民間司法改革基金會備份。
